臺灣臺中地方法院刑事判決
110年度易字第2270號
公  訴  人  臺灣臺中地方檢察署檢察官
被      告  陳招安




上列被告因竊盜案件，經檢察官提起公訴（110年度偵字第29308
、30556號），被告於準備程序中就被訴事實為有罪之陳述，本
院裁定行簡式審判程序，判決如下：
    主    文
陳招安犯竊盜罪，處有期徒刑肆月，如易科罰金，以新臺幣壹仟
元折算壹日；又共同犯攜帶兇器竊盜罪，處有期徒刑柒月。
    犯罪事實
一、陳招安分為下列行為：
(一)意圖為自己不法之所有，基於竊盜之犯意，於民國110年2月
    23日6時37分許，先搭乘不知情之陳智凱所駕駛車牌號碼000
    -0000號之自用小客車，至臺中市北區益民商圈附近下車，
    再徒步至臺中市○區○○○街00號前停車格，以其所有之鑰匙1
    支（未扣案）竊取楊啟元所有停放該處之車牌號碼0000-00
    號自用小客車1部（值約新臺幣【下同】2萬元），得手後，
    駕駛至高雄市鳳山區杭州西街與灣頭南巷口任意棄置。嗣經
    楊啟元發覺遭竊，並報警處理，為警調閱相關監視錄影畫面
    ，循線查獲。
(二)與范維民共同意圖為自己不法之所有，基於竊盜之犯意聯絡
    ，於110年5月3日19時53分許，與范維民（已歿，另經臺灣
    臺中地方檢察署檢察官為不起訴處分）共乘車牌號碼000-00
    0號普通重型機車，至臺中市○區○○○路0段00號前路旁，由陳
    招安持范維民所有客觀上可供兇器使用之一字起子1支（未
    扣案），下手撬開陳柏杉所有停放該處之車牌號碼000-0000
    號自用小客車車門，竊取該車內之衛星導航機1臺、汽車行
    照及健保卡各1張等物（共值約9000元），得手後與范維民
    共同騎乘上揭機車逃逸。嗣經陳柏杉發覺遭竊，並報警處理
    ，為警調閱相關監視錄影畫面，循線查獲。　　
二、案經楊啟元訴由臺中市政府警察局第二分局、陳柏杉訴由臺
    中市政府警察局第三分局報請臺灣臺中地方檢察署檢察官偵
    查起訴。
    理    由
一、本案被告陳招安所犯係死刑、無期徒刑、最輕本刑為3年以
    上有期徒刑以外之罪，其於準備程序中就前揭被訴事實為有
     罪之陳述，經告知簡式審判程序之旨，並聽取其與公訴人
    之意見後，本院認無不得或不宜改依簡式審判程序進行之情
    事，依刑事訴訟法第273條之1第1項、第284條之1規定，裁
    定進行簡式審判程序；且依刑事訴訟法第273條之2及第159
    條第2項規定，不適用傳聞法則有關限制證據能力之相關規
    定，合先敘明。
二、上開犯罪事實，業據被告於警詢、偵查、本院準備程序及審
    理時均坦承不諱（見偵29308號卷第93至97頁、第189至191
    頁，偵30556號卷第67至70頁，本院卷第97頁、第102至103
    頁），核與共犯范維民於警詢時之供述、告訴人楊啟元、陳
    柏杉於警詢時之指述，證人陳智凱於警詢時之證述相符（見
    偵29308卷第99至103頁、第113至117頁，偵30556號卷第71
    至77頁、第81至82頁），並有范維民指認陳招安犯罪嫌疑人
    紀錄表及照片、臺中市南區柳川西路週邊道路110年5月3日
    監視錄影畫面擷圖、臺中市政府警察局第三分局「陳柏杉AV
    B-9702號自小客車內財物遭竊案」刑案現場勘察報告(含現
    場照片)（犯罪事實一(二)部分）、陳智凱指認陳招安犯罪
    嫌疑人紀錄表及照片、臺中市北區「益民商圈」及育才北路
    週邊道路110年2月23日監視錄影畫面擷圖、楊啟元(車牌號
    碼0000-00號汽車)失車-案件基本資料詳細畫面報表（犯罪
    事實一(一)部分）等在卷可參（見偵29308號卷第105至111
    頁、第119至125頁、第129至145頁，偵30556號卷第83至111
    頁、第131頁）。足認被告前揭任意性之自白與事實相符，
    堪可採信。從而，本件事證明確，被告犯行堪以認定，應依
    法論科。
三、論罪科刑：
(一)核被告就犯罪事實一(一)所為，係犯刑法第320條第1項之竊
    盜罪，就犯罪事實一(二)所為，係犯刑法第321條第1項第3
    款之攜帶兇器竊盜罪。
(二)被告與共犯范維民間，就犯罪事實一(二)所示犯行，有犯意
    聯絡及行為分擔，為共同正犯。
(三)被告所為上開1次竊盜犯行及1次攜帶兇器竊盜犯行，犯意各
    別，行為互殊，應予分論併罰。
(四)被告前於98年間，因違反槍砲彈藥刀械管制條例案件，經最
    高法院以98年度台上字第7444號處有期徒刑4年確定；又因
    違反毒品危害防制條例案件，經臺灣高等法院高雄分院以98
    年上訴字第1104號判處有期徒刑1年2月、4月確定；另因違
    反槍砲彈藥刀械管制條例案件，經臺灣高等法院高雄分院以
    98年度上訴字第1212號、第1213號判處有期徒刑3年6月、3
    年1月、10月、5月、5月，上訴後，經最高法院以98年度台
    上字第7443號判決上訴駁回確定；再因贓物案件，經臺灣屏
    東地方法院以98年度簡字第731號判處有期徒刑4月確定；復
    因違反毒品危害防制條例案件，經臺灣屏東地方法院以98年
    訴字第1236號判處有期徒刑8月確定。上開案件，嗣經臺灣
    屏東地方法院以99年度聲字第667號裁定定應執行有期徒刑1
    2年1月確定，於109年6月22日因縮短刑期假釋付保護管束出
    間，然假釋嗣經撤銷，而入監執行殘刑，現仍在執行中等情
    ，有臺灣高等法院被告前案紀錄表1份在卷可查。是起訴書
    載稱被告於109年10月24日已執行完畢，為累犯乙節，容有
    誤會，附此敘明。
(五)爰以行為人之責任為基礎，審酌被告前有犯槍砲、毒品、竊
    盜等罪經科刑之前案紀錄，素行不佳，其正值中壯，有謀生
    能力，竟不思以合法途徑獲取所需，因一己私慾對他人財產
    權恣意擅加侵害，顯然缺乏尊重他人財產權之法治觀念，亦
    影響社會治安，所為應予非難，且於假釋期間再犯本案各罪
    ，足徵被告未能知所警惕，兼衡其為本案各次行竊之手段、
    所竊財物之價值、部分已返還告訴人（見下述沒收部分）之
    犯罪危害程度，又犯後坦承犯行，惟未賠償告訴人等損失之
    態度，暨其自陳之教育程度、職業經歷、家庭生活及經濟狀
    況（見本院卷第104頁）等一切情狀，分別量處如主文所示
    之刑，及就得易科罰金之有期徒刑部分諭知易科罰金之折算
    標準，以示懲儆。
四、沒收部分：
(一)被告用以行竊犯罪事實一(一)所示自用小客車之鑰匙1支，
    雖屬其所有（見本院卷第103頁），然未據扣案，本院審酌
    上開物品屬日常常見之物，取得並非困難，且非違禁物，對
    之宣告沒收，實欠缺刑法上之重要性，應無開啟助益甚微之
    沒收或追徵程序而過度耗費司法資源之必要，爰依刑法第38
    條之2第2項規定，不予宣告沒收或追徵。又被告供稱用以行
    竊犯罪事實一(二)所示物品之一字起子1支為共犯范維民所
    有（見本院卷第103頁），該一字起子1支既非被告所有，復
    非違禁物，自無從於本案宣告沒收。
(二)另被告就犯罪事實一(一)竊得之車牌號碼0000-00號自用小
    客車1部，已由告訴人楊啟元領回，有贓物認領保管單1紙附
    卷可憑（見核交卷第6頁），此部分既已實際合法發還被害
    人，爰不予宣告沒收。再被告供稱就犯罪事實一(二)竊得之
    衛星導航機1臺、汽車行照及健保卡各1張，均在共犯范維民
    處（見本院卷第100頁），卷內復查無被告就本次犯行有分
    得何物，此部分自亦無從宣告沒收。
據上論斷，應依刑事訴訟法第273條之1第1項、第299條第1項前
，刑法第28條、第320條第1項、第321條第1項第3款、第41條第1
項前段，刑法施行法第1條之1第1項，判決如主文。
本案經檢察官許景森提起公訴，檢察官陳僑舫到庭執行職務。
中　　華　　民　　國　　110 　年　　12　　月　　30　　日
                  刑事第十四庭  法　官　江健鋒
以上正本證明與原本無異。
如不服本判決，應於收受本判決後20日內向本院提出上訴書狀，
其未敘述上訴理由者，並得於提起上訴後20日內向本院補提理由
書狀（均須按他造當事人之人數附繕本）「切勿逕送上級法院」
。
告訴人或被害人如不服判決，應備理由具狀向檢察官請求上訴，
上訴期間之計算，以檢察官收受判決正本之日起算。
                                書記官　呂偵光
中　　華　　民　　國　　110 　年　　12　　月　　30　　日

附錄本案論罪科刑法條全文：
中華民國刑法第320條：
意圖為自己或第三人不法之所有，而竊取他人之動產者，為竊盜
罪，處5年以下有期徒刑、拘役或50萬元以下罰金。
意圖為自己或第三人不法之利益，而竊佔他人之不動產者，依前
項之規定處斷。
前二項之未遂犯罰之。

中華民國刑法第321條：  
犯前條第一項、第二項之罪而有下列情形之一者，處6月以上5年
以下有期徒刑，得併科50萬元以下罰金：
一、侵入住宅或有人居住之建築物、船艦或隱匿其內而犯之。
二、毀越門窗、牆垣或其他安全設備而犯之。
三、攜帶兇器而犯之。
四、結夥三人以上而犯之。
五、乘火災、水災或其他災害之際而犯之。
六、在車站、港埠、航空站或其他供水、陸、空公眾運輸之舟、
     車、航空機內而犯之。
前項之未遂犯罰之。